# 关于坏账损失所得税汇算时的处理

提问人：蜗牛小会计 时间：2010-01-01 23:05:34
请教版主：
假设，我公司 坏账准备期初 贷方余额 100 ，本期新增 50 ，由于应收账款损失报税务局批准，借方发生 80 ，年末贷方余额130. 所得税汇算清缴时，我应该按照 130 调增、同时申报财损 80 调减吗？ 总觉不对，新准则是不是规定坏账准备不能转回？

回答人：chenyiwei
回复 楼主 蜗牛小会计 的帖子背景不清楚。 新准则下，坏帐准备是可以转回的。只有《企业会计准则第 8 号——资产减值》规范范围内的资产减值准备不得转回。